【裁判字號】    97,抗,24
【裁判日期】    970311
【裁判案由】    本票裁定強制執行
【裁判全文】
臺灣臺南地方法院民事裁定                97年度抗字第24號
抗  告  人  謝耘即謝耘自營.
相  對  人  台新國際商業銀行股份有限公司
法定代理人  甲○○
抗告人因與相對人台新國際商業銀行股份有限公司間本票裁定強
制執行事件，對於中華民國96年12月7日本院台南簡易庭96年度
票字第7117號裁定提起抗告，本院裁定如下：
    主  文
抗告駁回。
抗告程序費用新台幣壹仟元由抗告人負擔。
    理  由
一、按執票人向本票發票人行使追索權時，得聲請法院裁定後強
    制執行，票據法第123條定有明文。又本票執票人依上開法
    條之規定，聲請法院裁定及抗告法院之裁定，僅依非訟事件
    程序，以審查強制執行許可與否，並無確定實體上法律關係
    存否之效力，如發票人就票據債務之存否有爭執時，應由發
    票人提起確認之訴，以資解決（最高法院56年台抗字第714
    號、57年台抗字第76號著有判例可稽）。質言之，准許本票
    強制執行之裁定，屬非訟事件裁定，為裁定之法院僅就本票
    為形式上之審查，無從審酌屬於實體上法律關係之事由，並
    抗告法院就本票裁定強制執行事件，亦應僅就形式審查，不
    得審酌抗告人關於實體事項之抗辯事由。
二、抗告意旨略以：抗告人有還款的誠意，所以自民國96年4月
    13日改貸生效開始，抗告人每月繳交新台幣（下同）10,000
    元入約定帳戶自動扣除約定之月付金9,845元，期中雖於9月
    因收入不足有延誤，但次月10月連續繳交兩次各10,000  元
    ，足見抗告人確實履行還款義務，並未惡意延誤或拒絕付款
    。因此，相對人驟然聲請強制執行，顯然過當。再者，抗告
    人於8個月期間已繳付8期約定之月付金，實際應還款金額少
    於284,000元，相對人遽爾聲請強制執行本票全部金額，實
    非適法，為此提起抗告。
三、經查：本件相對人主張伊執有抗告人為發票人之如附表所示
    本票1紙，並免除作成拒絕證書，詎屆期提示未獲付款，依
    票據法第123條聲請裁定許可強制執行等情，已據提出系爭
    本票1紙為證，而依本票之記載形式上觀察，其已具備本票
    有效要件，抗告人雖以其有確實履行還款義務，並未惡意延
    誤或拒絕還款，故實際應還款金額少於如附表所示之票面金
    額等語，然並未提出任何證據以實其說，況其所稱縱係屬實
    ，揆諸前揭最高法院判例意旨，應由抗告人另行提起訴訟，
    以資解決，非本件非訟程序所得審究。原裁定為許可強制執
    行之裁定，尚無不合，抗告人提起本件抗告，於法無據，應
    予駁回。
四、末按「依法應由關係人負擔費用者，法院裁定命關係人負擔
    時，應一併確定其數額」、「前項費用之負擔有相對人者，
    準用民事訴訟法有關訴訟費用之規定」，非訟事件法第24條
    第1項及同法第21條第2項分別定有明文。本件抗告業經駁回
    ，抗告程序費用應由抗告人負擔，依上開法條規定，本院併
    予確定抗告程序費用額1,000元由抗告人負擔。
五、據上論結，本件抗告為無理由，依非訟事件法第46條、第21
    條第2項，第24條第1項、民事訴訟法第495條之1第1項、第
    449條第1項、第78條，裁定如主文。
中    華    民    國    97    年    3     月    11    日
                  民事第一庭    審判長法  官  翁金緞
                                      法  官  高榮宏
                                      法  官  李杭倫
本件不得抗告。
以上正本證明與原本無異。
中    華    民    國    97    年    3     月    11    日
                                      書記官  蔡曉
┌───────────────────────────────────┐
│附表：                                              97年度抗字第24號  │
├──┬──────┬─────┬─────┬──────┬──────┤
│編號│發  票  日  │ 票面金額 │ 請求金額 │到   期   日│ 利息起算日 │
│    │            │（新台幣）│（新台幣）│            │            │
├──┼──────┼─────┼─────┼──────┼──────┤
│001 │96年3月29日 │284,000元 │251,874元 │96年9月12日 │96年9月13日 │
└──┴──────┴─────┴─────┴──────┴──────┘


司法院資訊處製作；財團法人民間司法改革基金會備份。
